Portafolio: https://h4ckerman666-portfolio.netlify.app/LinkedIn: https://www.linkedin.com/in/jesus-roblesd/

Cel: 5567456977
Correo: jesusroblesduana@gmail.com

Jesús Eduardo Robles Duana

Full Stack Developer

Profesional con más de 3 años de experiencia en el desarrollo de software, con un enfoque en objetivos para la resolución de problemas, a través del trabajo en equipo y comunicación efectiva. Autodidacta y en constante aprendizaje.

TECNOLOGÍAS

JavaScript, Python, Django, Flask, Pandas, Selenium, Beautiful Soup, Scrapy, HTML, CSS, Tailwind CSS, Vue, Vuex, React, Docker, Google Cloud, Firebase, SQL, NoSQL, Ngrok, Git, GitHub.

EXPERIENCIA

Reina Madre - Full Stack Developer

Abril 2023 - Actualidad

- Maquetación y funcionalidad de vistas
- Conexión entre servicios a través de API REST
- Gestión de CRMs
- Gestión de Bases de Datos SQL

Tecnologías utilizadas:

Python, Django, HTML, JavaScript, jQuery, Bootstrap, CSS, SQL, Ngrok, Git/Bitbucket.

Kazali - Lead Developer

Agosto 2022 - Marzo 2023

- Envío de notificaciones por email y WhatsApp a las clientes de la aplicación
- Creación de KPIs y gráficas de los ingresos y egresos
- Creación de diferentes roles de usuarios
- Generación de reportes detallados de cada propiedad

Tecnologías utilizadas:

Vue, Firebase, HTML, JavaScript, NodeJS, Ant Design, CSS, Git/Github.

Pyco - Rose - Full Stack Developer

Mayo 2022 - Febrero 2023

- · Sistema de logística para la preparación y empaquetado de pedidos
- Escáner de QR de guías para filtrado de productos
- Conexión con Print Node para impresión de guías
- Creación de API REST y Diseño Web

Tecnologías utilizadas:

Python, Flask, Firebase, HTML, CSS, JavaScript, Bootstrap, Git/Github.

Pyco - Aluminium - Backend Developer

Marzo 2022 - Mayo 2022

- Búsqueda e Indexación de links productos farmacéuticos en base de datos
- Web Scraping de productos farmacéuticos
- Redacción de informes sobre productos farmacéuticos en diferentes marketplaces
- Gestión de Cloud SQL en GCP

Tecnologías utilizadas:

Python, Google Cloud, MySQL, Selenium, Pandas, Git/Github.

Pyco - Flora - Backend Developer

Febrero 2022 - Mayo 2022

- Modificación del software existente para corregir errores de codificación
- Mejoras de funcionalidad y rendimiento
- Obtención de precios y stock de cada producto (web scraping)
- \bullet Actualizar stock de Onsite Amazon y Generar reporte de stock de cada SKU de los productos
- Despliegue de contenedores Docker en Compute Engine de GCP

Tecnologías utilizadas:

Docker, Python, Firebase, Pandas, Google Cloud, SP API Amazon, Git/GitHub.

Soptecno - Junior Developer

Enero 2021 - Noviembre 2021

- Obtención de noticias de diferentes medios de comunicación
- Manejo y filtrado de información a través de base de datos SQL Server
- Uso de Xpath
- Automatización de envío de mensajes por WhatsApp

Tecnologías utilizadas:

Selenium, Beautiful Soup, Scrapy, SQL Server, Python, Flask, Pandas.

FORMACIÓN

ESIME - Unidad Culhuacán - Ingeniero en Computación

Agosto 2017- Diciembre 2021